臺灣宜蘭地方法院刑事判決　　　　　　　100年度訴字第410號
公　訴　人　臺灣宜蘭地方法院檢察署檢察官
被　　　告　吳建山
上列被告因違反毒品危害防制條例案件，經檢察官提起公訴（10
0年度毒偵字第475號），被告於本院準備程序中就被訴事實為有
罪之陳述，經告以簡式審判程序之旨，並聽取當事人意見後，經
本院合議庭裁定由受命法官獨任進行簡式審判程序，判決如下：
    主  文
吳建山施用第一級毒品，處有期徒刑拾月。扣案之吸食器壹組、
玻璃球貳個沒收，扣案之第一級毒品海洛因柒包（合計驗餘淨重
六十二點七九公克）、第二級毒品甲基安非他命拾包（合計驗餘
淨重三十九點二九六公克）及內含海洛因、甲基安非他命殘渣之
殘渣袋各壹個均沒收銷燬。
    事  實
一、吳建山前於民國89年間，因施用毒品案件，經依臺灣板橋地
    方法院裁定送觀察、勒戒後，認無繼續施用毒品之傾向，而
    由臺灣板橋地方法院檢察署檢察官以89年度毒偵字第1353號
    、89年度毒偵緝字第216號案件為不起訴處分確定。復於96
    年間，因施用毒品案件，經依臺灣板橋地方法院裁定送觀察
    、勒戒後，認有繼續施用毒品之傾向，由同法院裁定令入戒
    治處所施以強制戒治，嗣因臺灣臺北戒治所認被告無繼續強
    制戒治之必要，於97年9月8日強制戒治執行完畢釋放，並經
    臺灣板橋地方法院檢察署檢察官於97年10月6日以97年度戒
    毒偵字第554號案件為不起訴處分確定。詎未戒除毒品，復
    基於施用第一級毒品海洛因及第二級毒品甲基安非他命之犯
    意，於100年4月26日下午某時（為警搜索前），在桃園縣八
    德市○○路○段965號6樓之2住處，以將不詳數量之海洛因、
    甲基安非他命同置於玻璃球內燒烤吸食其煙霧之方式，混合
    施用海洛因及甲基安非他命一次。嗣於同日下午4時30分許
    ，在上開住處為警搜索查獲，並扣得其所有供其施用毒品所
    用之吸食器1組、玻璃球2個，及第一級毒品海洛因7包（合
    計淨重62.95公克、驗後餘重62.79公克）、第二級毒品甲基
    安非他命10包（合計淨重39.465公克、驗後餘重39.296公克
    ）、內含海洛因、甲基安非他命殘渣之殘渣袋各1個，暨電
    子磅秤2台、分裝袋200個等物，經警採其尿液送驗結果檢出
    鴉片類嗎啡及安非他命類陽性反應，而查得上情。
二、案經新北市政府警察局移送臺灣板橋地方法院檢察署檢察官
    呈請臺灣高等法院檢察署檢察長令轉臺灣宜蘭地方法院檢察
    署檢察官偵查起訴。
    理  由
一、本件被告吳建山所犯係死刑、無期徒刑、最輕本刑為3年以
    上有期徒刑以外之罪，其於準備程序中就被訴事實為有罪之
    陳述，經法官告知簡式審判程序之旨，並聽取公訴人、被告
    之意見後，依刑事訴訟法第273條之1第1項規定，經本院合
    議庭裁定，由受命法官獨任進行簡式審判程序，並為審理判
    決，合先敘明。
二、上開犯罪事實，業據被告於本院審理時坦承不諱，且被告於
    上述時間經採尿送驗結果，確呈安非他命類、鴉片類陽性反
    應，此有台灣檢驗科技股份有限公司濫用藥物檢驗報告、新
    北市政府警察局刑事警察大隊偵辦毒品危害防制條例案被移
    送人尿液檢體代號對照表各1份在卷可稽；又扣案之白色粉
    末、粉塊及結晶共17包，經鑑驗其中7包含有第一級毒品海
    洛因成分（合計淨重62.95公克、驗後餘重62.79公克）、其
    餘10包含第二級毒品甲基安非他命成分（合計淨重39.465公
    克、驗後餘重39.296公克），有法務部調查局100年5月24日
    調科壹字第10023012180號濫用藥物實驗室鑑定書、交通部
    民用航空局航空醫務中心100年5月25日航藥鑑字第1002885Q
    號毒品鑑定書各1份在卷可稽；此外，並有扣案之吸食器1組
    、玻璃球2個、含海洛因、甲基安非他命殘渣之殘渣袋各1個
    可資佐證；據上，足認被告上開自白與事實相符，可堪採信
    。又被告前因施用毒品案件，曾經如事實欄所載之觀察、勒
    戒、強制戒治等情，有台灣高等法院被告前案紀錄表在卷可
    稽，其於強制戒治執行完畢後五年內再為本件施用毒品犯行
    ，自應逕行追訴處罰。
三、核被告所為，係犯毒品危害防制條例第10條第1項施用第一
    級毒品罪，及同條例第10條第2項施用第二級毒品罪。其施
    用毒品前持有毒品之低度行為，為施用毒品之高度行為所吸
    收，不另論罪。被告以一行為同時施用海洛因及安非他命，
    為想像競合犯，依刑法第55條之規定，從較重之施用第一級
    毒品罪處斷。爰審酌被告曾因施用毒品案件經觀察勒戒及強
    制戒治後，仍未能確實戒除毒害，猶有用毒抵癮之習，顯無
    戒除毒癮之決心，自制能力不足，惟念被告施用毒品之犯行
    ，係屬對其自身健康之戕害行為，對社會所造成之損害尚非
    直接，且犯後坦認犯行，態度良好等一切情狀，就被告所犯
    之罪量處如主文所示之刑。又扣得之吸食器1組、玻璃球2個
    ，為被告所有供其施用前揭毒品所用之物，爰依刑法第38條
    第1項第2款規定宣告沒收；扣案之第一級毒品海洛因7包（
    合計淨重62.95公克、驗後餘重62.79公克）、第二級毒品甲
    基安非他命10包（合計淨重39.465公克、驗後餘重39.296公
    克）及內含海洛因、甲基安非他命殘渣之殘渣袋各1個，應
    依毒品危害防制條例第18條第1項前段規定沒收銷燬之（該
    毒品之包裝袋、殘渣袋內含有海洛因、甲基安非他命殘渣，
    以現今採行之鑑驗方式，其內所殘留之微量毒品當無法將之
    與包裝袋完全析離，此觀諸法務部調查局93年11月16日調科
    壹字第09362396550號函示意旨：「本局鑑驗毒品秤重主要
    係以傾倒，必要時亦會輔以刮杓刮取之方式，儘可能將原送
    驗包裝袋內毒品與包裝袋分離後各別秤重，所得之毒品重量
    稱為『淨重』，包裝袋重量則以『空包裝重』稱之。然無論
    依上述何種方式分離，原送驗包裝袋內均仍會有微量毒品成
    分殘留。處理毒品銷燬時，則將前段所述之毒品透明塑膠封
    緘袋全件銷燬，並無將毒品及包裝析離分別銷燬之情形。」
    ）。至扣案之電子磅秤2台、分裝袋200個等物，核與被告施
    用毒品之犯行無直接關係，爰不予宣告沒收，附此敘明。
據上論斷，應依刑事訴訟法第273條之1第1項、第299條第1項前
段，毒品危害防制條例第10條第1項、第2項、第18條第1項前段
，刑法第11條前段、第55條、第38條第1項第2款，判決如主文。
本案經檢察官周建興到庭執行職務
中    華    民    國   100    年    9     月    30    日
                  刑事第五庭法  官  陳雪玉
以上正本證明與原本無異。
如不服本判決應於收受送達後十日內向本院提出上訴書狀，並應
敘述具體理由；其未敘述上述理由者，應於上訴期間屆滿後二十
日內向本院補提理由書(均須按他造當事人之人數附繕本)「切勿
逕送上級法院」。
                            書記官  陳建宇
中    華    民    國   100    年    9     月    30    日
附錄本案論罪科刑法條：
毒品危害防制條例第10條
施用第一級毒品者，處6月以上5年以下有期徒刑。
施用第二級毒品者，處3年以下有期徒刑。